最高法院刑事判決　　　　　　九十六年度台上字第五八九二號
上　訴　人　甲○○
上列上訴人因違反毒品危害防制條例案件，不服台灣高等法院中
華民國九十六年八月二十八日第二審判決（九十六年度上訴字第
二九九○號，起訴案號：台灣板橋地方法院檢察署九十五年度偵
字第一三四六五號），提起上訴，本院判決如下：
    主  文
上訴駁回。
    理  由
按刑事訴訟法第三百七十七條規定：上訴於第三審法院，非以判
決違背法令為理由，不得為之。是提起第三審上訴，應以原判決
違背法令為理由，係屬法定要件。且必須依據卷內資料為具體之
指摘，並足據以辨認原判決已具備違背法令之形式，始屬相當。
本件原判決綜合全案證據資料，本於事實審法院之推理作用，認
定上訴人甲○○有其事實欄所記載之犯行，因而撤銷第一審之科
刑判決，改判仍論以上訴人意圖販賣而持有第二級毒品（累犯）
罪，量處有期徒刑五年六月，並諭知適當之從刑。已詳細說明其
所憑之證據及認定之理由；對於上訴人所為之辯解，並已逐一敘
明不可採之理由，俱有卷存之證據資料可資覆按；從形式上觀察
，原判決並無違背法令之情形。上訴人之上訴意旨略稱：原審並
未調查有無其他補強證據，僅以其警詢自白作為其犯罪之唯一證
據，自有不當。又檢察官以第一審判決適用刑法第五十九條之規
定減刑不當為由提起第二審上訴，原判決認其上訴為有理由，而
排除上揭減刑規定之適用，令伊深感無奈云云。惟查原判決除依
憑上訴人在警詢之自白以外，並審酌警方在上訴人身上查獲之第
二級毒品安非他命數量多達十．九二公克（驗餘淨重），依上訴
人在偵查中自承之施用量（即每一星期施用一次，每次約施用○
．一公克），已遠逾其自行施用所需；且警方復查獲上訴人所購
買供販賣毒品使用之工具電子秤一台及分裝袋二百九十七個等補
強證據，而據此認定上訴人於販入安非他命後另萌生販賣之意圖
，而論以意圖販賣而持有第二級毒品罪，並非單憑上訴人之自白
，作為其犯罪之唯一證據。上訴意旨謂原判決僅憑其自白，作為
論罪之唯一證據，顯與卷內資料不符，自非適法之第三審上訴理
由。又原判決以第一審判決適用刑法第五十九條之規定減刑係屬
不當，因認檢察官之上訴為有理由，而撤銷第一審判決，並排除
上揭減刑規定之適用，已詳細說明其理由。上訴意旨並未具體指
摘原判決上開論斷究竟有何違背法令之情形，僅泛謂其深感無奈
云云，亦非適法之第三審上訴理由。是本件上訴意旨並非依據卷
內資料具體指摘原判決有何違背法令之情形，徒就原判決已明確
認定詳細說明之事項，再事爭辯，自不足據以辨認原判決已具備
違背法令之形式，依首揭說明，其上訴為違背法律上之程式，應
予駁回。
據上論結，應依刑事訴訟法第三百九十五條前段，判決如主文。
中    華    民    國  九十六  年   十一   月    七    日
                      最高法院刑事第十二庭
                          審判長法官  洪  文  章
                                法官  王  居  財
                                法官  郭  毓  洲
                                法官  黃  梅  月
                                法官  邱  同  印
      本件正本證明與原本無異
                                      書  記  官
中    華    民    國  九十六  年   十一   月   十二   日
                                                      Ｋ
